臺灣臺北地方法院交通事件裁定　　　　 96年度交聲字第114號
原處分機關　臺北市交通事件裁決所
異　議　人
即受處分人　甲○○
上列受處分人因違反道路交通管理處罰條例案件，對於臺北市交
通事件裁決所於民國95年12月5日所為之處分（原處分案號：北
市裁四字第字裁22-DB0000000號），聲明異議，本院裁定如下：
    主  文
異議駁回。
    理  由
一、原處分意旨略以：異議人即受處分人甲○○，於民國95年9
    月8日上午10時30分許，駕駛車號3T-0435號自用一般小客車
    ，在桃園縣龜山鄉○○路○段293號前併排臨時停車，經警
    當場填單舉發後移送，原處分機關乃依道路交通管理處罰條
    例第55條第4款，裁處受處分人罰鍰新臺幣（下同）600元。
二、訊據受處分人矢口否認有上開違規行為，辯稱：伊當時是將
    車停在超市○○路邊，讓車上乘客下車買東西，伊未熄火在
    車上等，並非併排臨時停車云云。
三、按汽車駕駛人，不依順行之方向，或不緊靠道路右側，或單
    行道不緊靠路邊，或併排臨時停車者，處300 元以上600 元
    以下罰鍰，道路交通管理處罰條例第55條第4 款定有明文。
    汽車臨時停車時，不得併排臨時停車，道路交通安全規則第
    111 條第1 項第5 款亦有明文規定。經查：
    (一)受處分人於前揭時地駕駛車輛，因該處路旁停滿機車，而
      將車輛併排停放，員警才上前填單舉發等情，業據證人即
      本案舉發員警彭正雄於本院調查時證述明確，並有舉發違
      反道路交通管理事件通知單附卷可稽。
    (二)受處分人雖以前詞否認有併排停車之違規行為。然查，該
      處路邊是可以臨時停車，若本件係僅靠路邊，則不會被填
      單舉發等情，則據證人彭正雄證述在卷。而本件執勤員警
      與受處分人素不相識，且無嫌隙，衡情應無任意攀誣受處
      分人而濫行違法舉發之理。受處分人就此雖提出舉發地點
      該超市門口之現場照片為證。然依該照片所示之拍攝時間
      為「2007.02.02」，並非本件行為時間，不僅無從證明其
      所辯是否屬實。反而以該超市當時之營業狀況，路邊確實
      停滿機車，且超市路口處還有貨車停放，故該超市路旁確
      有如證人彭正雄前揭所述路旁停滿機車之可能。又受處分
      人雖提出本件購物時之發票，並聲請傳喚當時車上搭載之
      乘客曾盟惠為證。然依該發票所載購物時間為當日10時31
      分，又佐以受處分人異議狀所載，是載乘客曾盟惠前去購
      物等語，故本件舉發當時，證人曾盟惠並未在場見聞至明
      ，自無從為本件行為時之佐證，受處分人此部分之聲請，
      自無必要。綜上，受處分人既未能提出任何關於舉發不實
      之事證，復查無其他證據足資證明執勤員警有何捏造事實
      違法取締之不法情事，執勤員警本於維護交通秩序、安全
      職責所為之舉發，自應受到合法、正確之推定，而得據以
      認定受處人上開違規之事實。
    (三)受處分人雖以當時其在車上並未熄火為由，而否認係併排
      臨時停車。惟按臨時停車，指車輛因上、下人、客，裝卸
      物品，其引擎未熄火，停止時間未滿3分鐘，保持立即行
      駛之狀態，道路交通管理處罰條例第3條第9款定有明文。
      本件受處人為讓車上乘客下車，而在路旁已停滿機車之情
      況下，仍將車輛停止與之併排，引擎未熄火，且保持立即
      行駛之狀態，按上規定，其行為核屬併排臨時停車無訛，
      受處分人執此為由否認係併排臨時停車，亦非可採。
    (四)綜上所述，本件受處分人有併排臨時停車之違規行為，至
      為明確。是原處分機關援引前開道路交通管理處罰條例之
      規定，裁處受處分人罰鍰600元，核無不合。本件聲明異
      為無理由，應予駁回。
據上論斷，應依道路交通案件處理辦法第19條，裁定如主文。
中　　華　　民　　國　　96　　年　　6 　　月　　29　　日
　　　　　　　　  交通法庭法　官　許泰誠
以上正本證明與原本無異。
如不服本裁定應於送達後5 日內向本院提出抗告狀。
      　　　　　　　　　　書記官　劉麗英
中　　華　　民　　國　　96　　年　　6 　　月　　29　　日
